【裁判字號】    92,附民,316
【裁判日期】    920818
【裁判案由】    偽造有價證券等
【裁判全文】
臺灣板橋地方法院刑事附帶民事訴訟判決            九十二年度附民字第三一六號
    原      告  甲○○
    被      告  乙○○
    被      告  丙○○
右列被告因九十二年度訴字第五一四號偽造有價證券等案件，經原告提起附帶民事訴
訟，本院判決如左：
    主  文
被告應連帶給付原告新臺幣貳拾捌萬肆仟元及自民國九十二年七月二十四日起至清償
日止，按年息百分之五計算之利息。
本判決於原告以新臺幣玖萬伍仟元為被告供擔保後，得假執行。
    事  實
一、原告方面：
（一）聲明：
  １、被告應連帶給付原告新臺幣二十八萬四千元及自起訴狀繕本送達翌日起至清償
      日止，按年息百分之五計算之利息。
  ２、願供擔保，請准宣告假執行。
（二）陳述：
      被告乙○○與陳宗文基於共同為自己不法所有之概括犯意，自民國九十年十二
      月初起，以虛假之臺灣富士敦國際機構之名，在報紙上刊登「電腦樂透彩投注
      站、二○○二年熱門行業與您共享彩券豐厚利潤、誠徵全省加盟經銷商、00
      00000000」該機構握有數百家樂透彩券投注站中簽戶配額可供民眾設
      立，嗣於九十一年四月初，原告甲○○見前開廣告而撥打該免付費電話，由被
      告丙○○冒名陳智源，向原告佯稱該公司有樂透彩投注中籤戶配額供申請並郵
      寄相關申請資料與原告，其等先於同年月十三日交付前開購得之林佳伶開立於
      台北銀行新竹分行，帳號000000000000號人頭帳戶存簿一本、林
      佳伶印鑑章一枚、提款卡一張、偽造之臺灣富士敦國際機構公益彩券乙類經銷
      站加盟遴選資料表、臺灣富士敦國際機構公益彩券乙類加盟經銷商獲選通知書
      各一紙及偽造有「林佳伶」簽名、印文暨其上蓋有偽造之台北銀行新竹分行作
      業部印文一枚之台北銀行公益彩券乙類經銷商約定書一份予原告，使原告陷於
      錯誤於同年月十六日將設定費十五萬元匯入前揭林佳伶帳戶，即以電話語音將
      該筆金額轉入帳號為00000000000000之帳戶中，原告撥電向被
      告丙○○查證，其再度佯稱該款為暫時保管於其他帳戶中，並要求原告將電腦
      押金二十五萬元匯入前開林佳伶之人頭帳戶中，原告乃於同年月二十四日再匯
      入二十五萬元，而該款於當日又遭電話轉帳至前開000000000000
      00之帳戶中，隨後即無法與被告丙○○聯繫，而足以生損害於原告，嗣被告
      業已先賠償原告十一萬六千元，原告仍受有二十八萬四千元之損害，爰依侵權
      行為損害賠償請求權之法律關係，求為判決被告應給付如其訴之聲明所示，並
      陳明願供擔保，請准宣告假執行。
（三）證據：引用刑事訴訟案件卷證。
二、被告方面：
（一）聲明：請求駁回原告之訴。
（二）陳述：有詐騙原告，還積欠原告二十八萬四千元。
（三）證據：引用刑事訴訟案件卷證。
      理  由
一、原告主張被告之侵權行為犯罪事實，業據本院九十二年度訴字第五一四號刑事判
    決審認明確論處罪刑，被告對此事實亦自認，依刑事訴訟法第五百條前段規定，
    應認原告關於該部分之主張為真實。
二、因犯罪而受損害之人，於刑事訴訟程序中得提起附帶民事訴訟，對於被告請求回
    復其損害，為刑事訴訟法第四百八十七條第一項所明定。又按因故意或過失，不
    法侵害他人之權利者，負損害賠償責任，民法第一百八十四條第一項亦定有明文
    。查原告既因被告詐欺、偽造文書之侵權行為犯行，致受有二十八萬四千元之損
    失，則原告自得依侵權行為損害賠償請求權之法律關係，請求被告賠償損害，是
    原告此部分之請求及請求自起訴狀繕本送達（九十二年七月二十三日）之翌日即
    九十二年七月二十四日起算之遲延利息，為有理由，應予准許。
三、本件原告陳明願供擔保請准宣告假執行，並無不合，爰酌定相當擔保金額，併准
    許之。
據上論結：原告之訴為有理由，依刑事訴訟法第五百零二條第二項、第四百九十一條
第十款，民事訴訟法第三百九十條第二項，判決如主文。
中      華      民      國    九十二    年      八      月     十八     日
                                      臺灣板橋地方法院刑事第四庭
                                          法  官  陳  明  珠
右正本證明與原本無異
對於本判決如有不服，應於送達後十日內，向本院提出上訴狀，但非對刑事訴訟之判
決有上訴時，不得上訴。
                                          書記官  陳  慧  儷
中      華      民      國    九十二    年      八      月     十八     日


司法院資訊處製作；財團法人民間司法改革基金會備份。
